【裁判字號】    95,訴,2015
【裁判日期】    950426
【裁判案由】    清償借款
【裁判全文】
臺灣臺北地方法院民事判決              95年度訴字第2015號
原      告  華僑商業銀行股份有限公司
法定代理人  乙○○
被      告  匡伸企業有限公司
兼      上
法定代理人  丙○○
被      告  甲○○
上列當事人間請求清償借款事件，本院於九十五年四月十二日言
詞辯論終結，判決如下：
    主  文
被告應連帶給付原告新台幣壹佰柒拾捌萬壹仟捌佰伍拾壹元，及
自民國九十四年十一月二十四日起至清償日止，按週年利率百分
之七點三二八計算之利息，並自民國九十四年十二月二十五日起
至清償日止，在六個月以內者，按上開利率之百分之十，超過六
個月者，超過部份按上開利率之百分之二十計付違約金。
訴訟費用由被告連帶負擔。
    事實及理由
一、程序方面：
    按關於由一定法律關係而生之訴訟，當事人得以合意定第一
    審管轄法院，民事訴訟法第二十四條第一項定有明文。兩造
    間保證書第四條、約定書第九條合意本院為第一審管轄法院
    ，經核無不合。
二、原告主張：被告匡伸企業有限公司（下稱匡伸公司）邀同被
    告丙○○、甲○○為連帶保證人，於民國九十三年九月二十
    四日向原告借用新台幣（下同）二百八十萬元，約定借款期
    限為三年；利息按基準利率加百分之三點九一（逾期時基準
    利率為週年利率百分之三點四一八，合計為百分之七點三二
    八）計算，並於每年一、四、七及十月二十一日，依基準利
    率變動而調整，並自調整日起按調整後的週年利率計算。本
    息分三十六，以每月為一期，平均攤還，如未依約繳款，被
    告即喪失期限利益，全部債務視為到期。逾期清償在六個月
    以內者，按上開利率之百分之十，超過六個月者，超過部份
    按上開利率之百分之二十計付違約金。被告匡伸公司自九十
    四年十二月二十四日起，即未依約繳款，全部債務視為到期
    ，迄今尚一百七十八萬一千八百五十一元及其利息、違約金
    未清償。被告丙○○、甲○○為連帶保證人，自應負連帶清
    償責任。屢向被告催討，均置之不理，本利迄未清償，為此
    提起本件訴訟。並聲明：如主文所示。
三、被告對於原告主張之事實，並不爭執，為辯稱：無力清償，
    希望原告同意分期清償云云。並聲明：原告之訴駁回。
四、本件原告主張之事實，已據其提出借據、約定書、保證書等
    件為證，且為被告所不爭執，核屬相符，自堪信為真實。
五、綜上所述，原告依消費借貸及連帶保證契約請求被告連帶給
    付借款新台幣一百七十八萬一千八百五十一元，並自九十四
    年十一月二十四日起至清償日止，按週年利率百分之七點三
    二八計算之利息，並自九十四年十二月二十五日起至清償日
    止，在六個月以內者，按上開利率之百分之十，超過六個月
    者，超過部份按上開利率之百分之二十計付違約金為有理由
    ，應予准許。
六、據上論結，本件原告之訴為有理由，依民事訴訟法第七十八
    條，判決如主文。
中    華    民    國    95    年    4     月    26    日
                  民事第六庭    法  官  吳光釗
以上正本係照原本作成
如對本判決上訴，須於判決送達後20日內向本院提出上訴狀
中    華    民    國    95    年    4     月    26    日
                                書記官  陳素卿


司法院資訊處製作；財團法人民間司法改革基金會備份。
